臺灣臺中地方法院刑事判決　　　　　　　　　　　　　九十三年度易字第九八號
　　公　訴　人　臺灣臺中地方法院檢察署檢察官
　　被　　　告　乙　○
右列被告因恐嚇取財案件，經檢察官聲請簡易判決處刑（九十三年度偵字第三○五四
號），本院臺中簡易庭認不宜簡易判決處刑，簽移本院刑事庭改依通常程序審理，判
決如左：
    主  文
乙○共同意圖為自己不法之所有，以恐嚇使人將本人之物交付，未遂，累犯，處有期
徒刑肆月，如易科罰金，以參佰元折算壹日。
    事  實
一、(一)、乙○曾因竊盜、偽造文書及贓物等案件，經本院於民國八十九年一月三十日
    ，以八十九年度聲字第三八一號裁定應執行有期徒刑一年四月確定，甫於八十九
    年十月十三日，假釋期滿未經撤銷，視為執行完畢。(二)、緣黃建文所有，委由丙
    ○○代為銷售，而為丙○○持有之車牌號碼：四九六五–ＧＡ號自用小客車，於
    九十二年六月十四日凌晨零時三十分許，在臺中市○○區○○路與梅川東路交岔
    路口附近，為姓名年籍均不詳、綽號「長腳仔」之成年男子竊取。「長腳仔」隨
    於同日上午十時許，以丙○○遺留在車上之名片上所載之電話，去電聯絡丙○○
    ，向伊恐嚇稱：要給付贖款新臺幣（下同）八萬元，以換回被竊之自用小客車。
    若無法付款，即不歸還該車輛等語，致使丙○○心生畏懼，並要求降價贖回車輛
    。嗣雙方同意降價為三萬五千元，並約定在臺中縣太平市○○路與中興東路交岔
    路口附近，交付贖款。之後，「長腳仔」乃委託與渠具有共同意圖為自己不法所
    有之犯意聯絡之乙○，代為尋找前往取款之人。乙○遂於九十二年六月十四日下
    午二、三時許，去電丁○○（共同恐嚇取財部分，業經本院以九十三年度易字第
    四一四號判處有期徒刑三月確定），邀約渠在臺中縣太平市○○○路上之某檳榔
    攤前見面。二人見面後，乙○即持「長腳仔」所交付予其之「金旺汽車，丙○○
    」名片一紙，轉交付予丁○○，要求丁○○代為前往臺中縣太平市○○路與中興
    東路交岔路口附近，向丙○○收取三萬五千元，並允諾事成之後，丁○○可獲取
    二千元之酬金。丁○○應允後，乃共同基於意圖為自己不法所有之犯意聯絡，遂
    於同日下午四時許，獨自一人前往臺中縣太平市○○路與中興東路交岔路口附近
    ，持乙○所交付之上開名片，向丙○○開口收款時，為經丙○○報案後，到場埋
    伏之員警當場逮捕，致未能得逞。嗣經警循線查悉上情。
二、案經臺灣臺中地方法院檢察署檢察官自動檢舉偵查後，聲請簡易判決處刑，本院
    臺中簡易庭認不宜簡易判決處刑，簽移本院刑事庭改依通常程序審理。
    理  由
一、(一)、訊據被告乙○固不否認：曾於右揭時地，受案外人「長腳仔」之指示，將上
    開名片，轉交付予案外人丁○○。嗣案外人丁○○持上開名片，向告訴人丙○○
    收取三萬五千元時，為在場埋伏之員警當場逮捕，致未能得逞之事實，但矢口否
    認有何恐嚇取財之犯行，辯稱：其僅受案外人「長腳仔」之託，將上開名片交付
    予案外人丁○○，並代為告知事成之後，案外人丁○○可獲取二千元之酬勞。至
    於其餘之事，其均不知情（參本院卷第九六頁、第九七頁）云云。(二)、惟查：１
    、被害人黃建文所有，委由丙○○代為銷售，而為告訴人丙○○持有之上開自用
    小客車，於右揭時地，為姓名年籍均不詳之成年男子竊取。該名成年男子隨於同
    日上午十時許，去電聯絡告訴人，向伊恐嚇稱：要給付贖款八萬元，以換回被竊
    之自用小客車。若無法付款，即不歸還該車輛等語，致使告訴人心生畏懼，並要
    求降價贖回車輛。嗣雙方同意降價為三萬五千元，並約定在臺中縣太平市○○路
    與中興東路交岔路口附近，交付贖款。經告訴人報警到場埋伏後，於右揭時地，
    當場查獲前往取款之案外人丁○○之事實，業據告訴人於警詢（當事人同意具有
    證據能力）、偵查中，指述綦詳（參九十二年度偵字第一二一七○號偵查卷第八
    頁、九十二年度偵緝字第一二三二號第二五頁），核與證人即當日查獲員警戊○
    ○、甲○○二人分別於九十三年六月十五日本院審理時之結述（參本院卷第六二
    頁至第七○頁）相符，並有車輛作業系統–查詢認可資料一紙附於本院卷第七九
    頁可參。２、被告曾於右揭時地，去電案外人丁○○，邀約渠見面。二人見面後
    ，被告即持上開名片，交予案外人丁○○，要求案外人丁○○代為前往向告訴人
    收取三萬五千元，並允諾事成之後，案外人丁○○可獲取二千元之酬金。案外人
    丁○○嗣於右揭時地，獨自一人前往向告訴人開口收款時，為在場埋伏之員警當
    場逮捕，致未能得逞之事實，業據證人丁○○於本院審理時，結述明確（參本院
    卷第八三頁至第九二頁），並有名片一張扣案可資佐證（參九十二年度偵字第一
    二一七○號偵查卷第一○頁至第一二頁）。證人丁○○因上開共同恐嚇取財未遂
    犯行，業經本院於九十三年三月十九日，以九十三年度易字第四一四號判處有期
    徒刑三月確定，有刑事判決一份，及渠之臺灣高等法院被告全國前案紀錄表一紙
    附於本院卷第二一頁至第二五頁、第三○頁、第三一頁可參。３、被告徒言否認
    犯行，顯係卸責之詞，不足採信。(三)、綜上，本件事證明確，被告犯行已堪認定
    。
二、(一)、核被告所為，係犯刑法第三百四十六條第三項、第一項恐嚇取財未遂罪。被
    告與案外人「長腳仔」及證人丁○○之成年男子，就上開犯行，具有犯意之聯絡
    及行為之分擔，均為共同正犯（聲請簡易判決處刑書誤載為幫助犯，嗣經公訴人
    當庭更正為共同正犯）。被告已著手於犯罪行為之實行而未遂，為未遂犯，應依
    刑法第二十六條前段規定，減輕其刑。公訴人漏未酌此，而認被告所為，係犯刑
    法第三百四十六條第一項恐嚇取財既遂罪，尚有未洽。被告曾因竊盜、偽造文書
    及贓物等案件，經本院於八十九年一月三十日，以八十九年度聲字第三八一號裁
    定應執行有期徒刑一年四月確定，甫於八十九年十月十三日，假釋期滿未經撤銷
    ，視為執行完畢，有臺灣臺中地方法院檢察署刑案資料查註紀錄表、臺灣高等法
    院被告全國前案紀錄表各一紙在卷可按。其五年以內再犯本件有期徒刑以上之罪
    ，為累犯，應依刑法第四十七條規定，加重其刑，並依法先加後減之。(二)、爰審
    酌：被告正值壯年，高職畢業，因圖謀不勞而獲之小利而犯本罪，犯罪手段尚屬
    平和，犯罪所生危害非屬鉅大，實際上未有犯罪所得，尚未與被害人及告訴人達
    成民事和解，暨犯罪後否認犯行，態度不佳等一切情狀，量處如主文所示之刑，
    並諭知易科罰金之折算標準。
據上論斷，應依刑事訴訟法第四百五十二條、第二百九十九條第一項前段，刑法第二
十八條、第三百四十六條第三項、第一項、第二十六條前段、第四十七條、第四十一
條第一項前段，罰金罰鍰提高標準條例第一條前段、第二條，判決如主文。
本案經檢察官己○○到庭執行職務。
中      華      民      國      九十三      年      七    月    二十七  日
                                臺灣臺中地方法院刑事第十二庭
                                    審判長法  官  吳  進  發
                                          法  官  劉  兆  菊
                                          法  官  唐  敏  寶
右正本證明與原本無異。
如不服本判決，應於送達後十日內向本院提出上訴狀（須附繕本），上訴於臺灣高等
法院臺中分院。
                                          書記官
中      華      民國      九十三      年      七    月    二十七  日
附錄論罪科刑法條
刑法第三百四十六條
意圖為自己或第三人不法之所有，以恐嚇使人將本人或第三人之物交付者，處六月以
上五年以下有期徒刑，得併科一千元以下罰金。
以前項方法得財產上不法之利益，或使第三人得之者，亦同。
前二項之未遂犯罰之。
